【裁判字號】    99,簡上,198
【裁判日期】    990928
【裁判案由】    詐欺
【裁判全文】
臺灣臺南地方法院刑事判決             99年度簡上字第198號
上  訴  人  臺灣臺南地方法院檢察署檢察官
被      告  壬○○
上列上訴人因被告詐欺案件，不服本院民國九十九年四月六日九
十九年度簡字第四七七號第一審判決（聲請簡易判決處刑案號：
九十八年度偵字第一六一一０號、第一六一一一號、第一六九三
七號，九十九年度偵字第一七五七號，暨移送併辦臺灣臺南地方
法院檢察署檢察官九十九年度偵字第二八０二號、臺灣板橋地方
法院檢察署檢察官九十九年度偵緝字第四四四號）提起上訴，暨
臺灣臺南地方法院檢察署檢察官移送併辦審理（九十九年度偵字
第六四三一號、第七三六０號、第九八０四號，臺灣新竹地方法
院檢察署檢察官九十九年偵字第二０九二號），本院管轄第二審
之合議庭判決如下：
    主  文
原判決撤銷。
壬○○犯幫助共同詐欺取財罪，處有期徒刑參月，如易科罰金，
以新臺幣壹仟元折算壹日。緩刑貳年。
    事  實
一、壬○○明知一般人不自行申辦銀行等金融機構帳戶使用，卻
    取得他人申辦之金融帳戶存簿、金融卡（含密碼）等資料之
    行徑，常與財產犯罪之需要密切相關，且取得他人帳戶之目
    的，在於取得贓款及掩飾犯行不易遭人追查，又對於提供帳
    戶，雖無引發他人萌生犯罪之確信，但仍以縱若有人持以犯
    罪，亦不違反其幫助犯罪之本意，卻因缺款使用而亟欲尋找
    私人小額貸款之機會，於民國九十八年七月初時，閱覽中華
    日報廣告欄刊登有代理辦理貸款事宜，經聯繫後，為取得款
    項，竟基於幫助他人詐欺取財之未必故意，將其於九十八年
    七月二十八日在位於臺灣中小企業銀行成功分行所申辦帳號
    000000000000號之存簿、金融卡（含密碼），
    及其不知情之父親洪明瞭（所涉幫助詐欺取財罪，業經臺灣
    臺南地方法院檢察署檢察官以九十九年偵字第五八四號為不
    起訴處分）於九十七年十月二十二日在位於臺南市○區○○
    路七六五號申辦之中華郵政股份有限公司文元郵局（局號：
    0000000、帳號：0000000號）之帳戶存簿、
    金融卡（含密碼）等資料，均一同於九十八年七月二十八日
    下午二時至三時許間，在臺南市○○路與樹林街口之統一超
    商外，交付予真實姓名、確實年籍均不詳，自稱「張先生」
    之成年男子及其所屬詐騙集團成員使用，該詐騙集團成員取
    得壬○○提供之前開二帳戶後，即共同意圖為自己不法之所
    有，基於詐欺取財之犯意聯絡，而分別為下開詐騙行為：
（一）詐騙集團成員於九十八年八月間某日在雅虎奇摩拍賣網站
      刊登虛偽販售保健食品（網路賣家：ｊｋ１１１００），
      丁○○於九十八年八月四日在住處上網瀏覽後，陷於錯誤
      ，而下標購買健康食品，金額為一萬元，並依詐騙集團成
      員指示，於同日下午二時五十四分許，在位於花蓮市○○
      路五二號富國路郵局以現金匯款方式將一萬元轉帳匯入壬○○申辦前開臺灣中小企銀成功分行帳戶內，該款項即為
      詐騙集團成員提領，因丁○○等待多日未收受購買商品，
      亦無法聯繫上賣家，才知遭騙，經報警後查悉上情。
（二）詐騙集團成員於九十八年八月間某日在雅虎奇摩拍賣網站
      刊登不實販售保養品廣告，庚○○在住處上網閱覽後，陷
      於錯誤，下標購買「Ｄｒ.Ｗｕ玻尿酸精華液」二組，共
      計一萬元，並依詐騙集團成員指示，於九十八年八月四日
      在彰化師大郵局將款項一萬元轉帳入壬○○申辦前開臺灣
      中小企銀成功分行帳戶內，並為詐騙集團提領一空，嗣因
      庚○○遲未接獲購買商品，才知遭騙。
（三）詐騙集團成員於九十八年八月間某日在雅虎奇摩拍賣網站
      上刊登虛偽之販賣白蘭氏活顏覆梅飲廣告，寅○○於九十
      八年八月四日上網瀏覽後，陷於錯誤而下標購買，並依詐
      騙集團成員指示，於同日將款項三千三百五十元以轉帳方
      式自其申辦中國信託商業銀行新興方行帳戶匯入壬○○申
      辦前開臺灣中小企銀成功分行帳戶內，上開款項並為詐騙
      集團成員提領出，寅○○事後遲未收受所購買商品，才知
      遭騙。
（四）詐騙集團成員於九十八年八月間某日在奇摩拍賣網站上刊
      登虛偽販售保健食品廣告（刊登帳號：ｊｕｌｉｅ－５１
      ４），戊○○於九十八年八月三日在住處上網瀏覽後，陷
      於錯誤，下標購買「葡眾康貝兒乳酸菌」共五盒，金額四
      千二百元，戊○○並依詐騙集團成員指示，於翌日即八月
      四日上午十一時九分許，至位於臺北縣中和市○○街上之
      便利商店內所設置自動櫃員機，以轉帳方式，將四千二百
      元轉帳入壬○○申辦前開臺灣中小企銀成功分行帳戶內，
      並為詐騙集團成員提領一空，嗣因遲未接獲訂購商品才知
      遭騙，並報警處理，查明上情。
（五）詐騙集團成員於九十八年八月間某日在雅虎奇摩拍賣網站
      刊登虛偽販售卸妝油廣告，甲○○於九十八年八月四日，
      在住處上網閱覽後，因而陷於錯誤，以一千三百元購買卸
      妝油一瓶（另付轉帳手續費十七元），並依詐騙集團成員
      指示，於同日將款項自其申設之鳳山新富郵局帳戶轉帳入
      壬○○申辦前開臺灣中小企銀成功分行帳戶內，即為詐騙
      集團成員提領出，因甲○○未收到購買商品，相關網頁亦
      遭關閉才知遭騙。
（六）詐騙集團成員於九十八年八月間某日在雅虎奇摩拍賣網站
      刊登虛偽之販售保健食品廣告，丑○○於九十八年八月間
      在住處上網瀏覽，而陷於錯誤，下標訂購三瓶酵素，金額
      為三千九百元，並依詐騙集團成員指示於九十八年八月五
      日自其申設國泰世華商業銀行彰化分行轉帳三千九百元入
      壬○○申辦前開臺灣中小企銀成功分行帳戶內，即為詐騙
      集團提領出，丑○○事後因未收受購買商品，查詢後發現
      多人反應遭詐騙才知被騙。
（七）詐騙集團成員於九十八年八月間某日在ＰＣＨＯＭＥ露天
      拍賣購物網站刊登虛偽之販售廠牌諾基亞行動電話（型號
      ５８００），辛○○於九十八年八月八日在住家上網瀏覽
      後，陷於錯誤，並與詐騙集團成員另向王武智以八百元購
      得王武智申辦中華電信股份有限公司行動電話門號000
      0000000號電話聯繫（王武智所犯幫助詐欺取財罪
      部分，經臺灣高雄地方法院以九十九年度審易字第一一六
      ０號判處有期徒刑四月，並與其另犯竊盜罪所處有期徒刑
      七月定應執行刑有期徒刑九月），表示欲購買該支行動電
      話，雙方約定金額為八千元，詐騙集團成員即指示辛○○
      匯入洪明瞭前開文元郵局帳戶內，辛○○不疑有詐，即於
      是日下午二時五十九分許，以網路銀行轉帳（辛○○使用
      親人林竹君申辦三信商業銀行股份有限公司豐原分行之帳
      戶）方式將款項八千元轉入洪明瞭前開帳戶內，該款項即
      為詐騙集團成員持金融卡跨行提領出。辛○○遲未收受所
      購買商品又無法聯繫上賣家，才知遭騙，經報警處理，才
      知上情。
（八）詐騙集團成員於九十八年八月間某日在露天拍賣購物網站
      刊登虛偽之販售ＳＯＮＹ易利信行動電話（Ｃ９０５型）
      之廣告，癸○○於九十八年八月八日晚間七時許，在住處
      使用電腦上網瀏覽，見該廣告後，陷於錯誤，與詐騙集團
      成員另向王武智購得王武智申辦行動電話門號00000
      00000號電話聯繫購買事宜，雙方約定金額為新臺幣
      七千五百元，癸○○並於翌日即八月九日上午八時二十二
      分許，至位於高雄市鼓山區○○○路鼓波街口之便利商店
      內設置之自動櫃員機，以轉帳方式將款項七千五百元轉入
      詐騙集團成員指示之前開洪明瞭申辦之文元郵局帳戶內，
      詐騙集團成員並提領該款項，事後癸○○因遲未接受所訂
      購商品且無法聯繫上賣家而知被騙，並報警後查獲上情。
（九）詐騙集團成員於九十八年八月間某日在露天拍賣購物網站
      刊登虛偽之販售ＳＯＮＹ易利信行動電話（Ｃ９０５型）
      之廣告，子○○於同年月九日上網瀏覽後陷於錯誤，即與
      詐騙集團成員另向王武智以八百元購得王武智申辦中華電
      信股份有限公司行動電話門號0000000000號電
      話聯繫，表示欲購買該支行動電話，雙方約定金額為八千
      元，子○○並依詐騙集團成員指示，於九十八年八月九日
      上午十時十三分許，至位於臺南市○○路○段一九一號旁
      設置之自動櫃員機，將款項八千元以匯款方式轉入詐騙集
      團成員指示之洪明瞭申辦前開臺南郵局文元郵局帳戶內，
      即為詐騙集團提領出，事後子○○遲未接獲所訂購商品，
      經聯繫後，詐騙集團成員一再敷衍拖延，才知遭騙，並報
      警處理查悉上情。
（十）詐騙集團成員於九十八年八月間某日在露天拍賣購物網站
      刊登虛偽之販售諾基亞行動電話（Ｎ８６型）之廣告，丙○○於九十八年八月十一日晚間十一時許，在住處上網瀏
      覽，因而陷於錯誤下標購買，並依詐騙集團成員另向楊嘉
      銘所收購得之行動電話門號0000000000號（所
      涉犯幫助詐欺罪業經本院九十九年度簡字第六六五號判處
      拘役五十日）行動電話聯繫，並依詐騙集團成員指示以網
      路轉帳方式將款項一萬二千元匯入洪明瞭申辦前開文元郵
      局帳戶內，該款項即為詐騙集團成員提領出，丙○○嗣因
      未收受所購買行動電話，才知遭騙，並報警處理查悉上情
      。
（十一）詐騙集團成員於九十八年八月間某日在露天拍賣購物網
        站刊登虛偽之販售數位相機之廣告，乙○○在住處瀏覽
        後，陷於錯誤，而與詐騙集團成員聯繫，表示欲購買該
        款數位相機，雙方約定金額為八千五百元，乙○○並依
        詐騙集團成員指示於同年八月十一日自其台北中山郵局
        帳戶將八千五百元匯入洪明瞭申辦前開文元郵局帳戶內
        ，該款項即為詐騙集團成員提領出，嗣因乙○○遲未接
        獲商品始知遭騙。
二、案經告訴人子○○訴請臺南市警察局第五分局報請臺灣臺南
    地方法院檢察署檢察官偵查後聲請簡易判決處刑，告訴人辛○○、癸○○、丙○○分別訴請臺中市警察局第五分局、臺
    中縣警察局報請臺灣臺中地方法院檢察署檢察官偵查呈請臺
    灣高等法院檢察署檢察長核轉臺灣臺南地方法院檢察署檢察
    官偵查後聲請簡易判決處刑，告訴人戊○○訴請臺北縣政府
    警察局第二分局報請臺灣板橋地方法院檢察署檢察官偵查後
    移送本院併案審理，告訴人丁○○訴請花蓮縣警察局吉安分
    局報請臺灣花蓮地方法院檢察署檢察官偵查後呈請臺灣高等
    法院檢察署檢察長核轉臺灣臺南地方法院檢察署檢察官偵查
    後併案審理，暨經臺灣新竹地方法院檢察署檢察官併案審理
    ，法務部調查局臺南市調查站報請臺灣臺南地方法院檢察署
    檢察官偵查後併案審理。
    理  由
壹、證據能力部分：
    按被告以外之人於審判外之言詞或書面陳述，除法律有規定
    者外，不得作為證據；被告以外之人於審判外之陳述，雖不
    符刑事訴訟法第一百五十九條之一至第一百五十九條之四之
    規定，而經當事人於審判程序同意作為證據，法院審酌該言
    詞陳述或書面陳述作成時之情況，認為適當者，亦得為證據
    ；當事人、代理人或辯護人於法院調查證據時，知有第一百
    五十九條第一項不得為證據之情形，而未於言詞辯論終結前
    聲明異議者，視為有前項之同意，此刑事訴訟法第一百五十
    九條第一項、第一百五十九之五分別定有明文。本院認定事
    實所引用之下列證據，均非非法取得之證據；又被告壬○○
    及檢察官於本院準備程序、審判期日，對證據能力部分，均
    未表示爭執，迄至言詞辯論終結前，亦未再聲明異議，本院
    審酌各該證據作成時之情況，並無不當之情形，認以之作為
    證據應屬適當，爰依刑事訴訟法第一百五十九條之五第二項
    規定，自得作為證據，合先敘明。
貳、本院得心證之理由：
  一、上揭犯罪事實，業據被告壬○○於警、偵訊及本院準備程
      序及審理時均坦承不諱，核與證人即被告父親洪明瞭、證
      人即出售其個人申辦行動電話予詐騙集團成員之王武智、
      陳景南、楊嘉銘，與證人即被害人丁○○、庚○○、鍾世
      鈴、戊○○、甲○○、丑○○、辛○○、癸○○、子○○
      、吳旻昇、乙○○等人分別於警、偵訊中之證述、指述甚
      詳，復有證人丁○○所提郵政自動櫃員機交易明細表、詐
      騙集團成員在雅虎奇摩拍賣網站刊登虛偽廣告之列印資料
      ，證人戊○○所提出之中國信託銀行交易明細單、詐騙集
      團成員在雅虎奇摩拍賣網頁刊登虛偽販售資料，證人辛○○提供詐騙集團成員刊登露天拍賣網頁資料、三信商銀轉
      帳資料，證人癸○○所提之詐騙集團成員在露天拍賣網站
      刊登販售ＳＯＮＹ  Ｃ９０５行動電話廣告之網頁資料、
      中國信託銀行轉帳資料、證人丙○○所提供詐騙集團成員
      在露天拍賣網站上刊登虛偽販售行動電話廣告網頁資料、
      中華郵政股份有限公司ＷＥＴ  ＡＴＭ交易明細查詢單，
      證人子○○所提遠東商業銀行客戶交易明細表等資料在卷
      可憑，及有中國信託商業銀行新興分行所提供證人寅○○
      帳戶交易明細，國泰世華商業銀行提供證人丑○○之開戶
      、交易明細資料、三信商業銀行股份有限公司於九十九年
      三月十五日以三信銀管字第０九九００八四五號函所附林
      竹君開戶及交易明細資料（由證人辛○○使用）、中華郵
      政股份有限公司所提供證人庚○○客戶歷史交易清單，證
      人甲○○歷史交易清單，證人丙○○申辦資料、客戶歷史
      交易清單、證人乙○○申辦資料、帳戶之客戶歷史交易清
      單（九十八年八月一日至同年月十五日）；且有臺灣中小
      企業銀行成功分行於九十九年四月二十二日以九九臺企成
      功字第一五九號函所附被告壬○○開戶資料、活期存款交
      易明細，威寶電信出具同案被告陳景南申辦000000
      0000號行動電話服務申請書、通聯調閱查詢單、通聯
      調閱查詢單（王武智申辦行動電話門號00000000
      00號）、中華郵政股份有限公司臺南郵局於九十八年八
      月二十六日以南營字第０九八一二０一０三六號函所附洪
      明瞭在文元郵局之開戶資料、查詢帳戶最近交易資料，中
      華電信數據ＣＲＩＳ查詢單結果檔、自動櫃員機交易明細
      表一紙、被告於玉山商業銀行之開戶資料及交易明細，此
      外，並有高雄市政府警察局鼓山分局新濱派出所受理刑事
      案件報案三聯單（報案人：癸○○）、臺南市警察局第五
      分局和緯派出所、文昌派出所受理刑事案件報案三聯單（
      報案人：子○○、辛○○）、臺中縣警察局刑事警察大隊
      受理刑事案件報案三聯單（報案人：丙○○）等資料在卷
      足佐，綜上，可認被告自白與事實相符，堪採為認定其犯
      罪事實之證據。
  二、按於金融機構開設存款帳戶，原係針對個人社會信用而予
      以資金流通，具有強烈之屬人性，而金融帳戶為個人理財
      之工具，於金融機構申請開設存款帳戶並無任何特殊之資
      格限制，一般民眾皆可利用存入最低開戶金額之方式，任
      意在金融機構申請開設存款帳戶，且一人並可於不同之金
      融機構申請多數之存款帳戶使用，尚無任何困難，此乃眾
      所周知之事實，被告為成年人且有一般社會經驗，對此應
      有所認知，是無正當理由使用他人提供之帳戶，客觀上自
      可預見其目的係供為某筆資金之存入，後再行領出之用，
      且該筆資金之存入及提領過程係有意隱瞞其流程及行為人
      身分曝光之用意，一般人本於一般認知能力應均易於瞭解
      ，故依一般人之社會生活經驗，若見他人不以自己名義申
      請帳戶，反而向人收集存款帳戶為不明用途使用或流通，
      衡情對於該等帳戶可能供詐欺之不法目的使用，當有合理
      之預期，況且利用不相識之人之帳戶從事詐欺之用，早為
      傳播媒體廣為報導，被告為有社會經驗之成年人，其應可
      預見交付自己名義之帳戶存摺、金融卡及密碼等帳戶資料
      予他人流通，誠有幫助從事詐欺取財犯行之人利用該帳戶
      作為實施犯罪之可能，但其仍將其帳戶資料出售予他人，
      以致自己完全無法了解、控制其帳戶資料之使用方法及流
      向，故被告應具有縱他人利用該帳戶供實施詐欺取財犯罪
      之用，亦不違背其本意之幫助犯意甚明。
  三、綜上，本案事證明確，被告犯行洵堪認定。
  四、查被告壬○○基於幫助他人犯罪之意思，將其申辦之臺灣
      中小企業銀行成功分行及其父親洪明瞭申辦之中華郵政股
      份有限公司臺南文元郵局帳戶之存摺、金融卡（含密碼）
      等資料均交予真實姓名、確實年籍均不詳之「張先生」及
      所屬詐欺集團，該詐騙集團成員利用被告之幫助，使被害
      人丁○○、丑○○、庚○○、甲○○、寅○○、戊○○、
      癸○○、辛○○、子○○、丙○○、乙○○等人在遭該詐
      騙集團成員施用詐術後而陷於錯誤，因而匯款至被告所提
      供之前揭帳戶，是被告係參與詐欺罪構成要件以外之行為
      ，應認其所為係幫助犯而非正犯行為，故核被告所為，係
      犯刑法第三十條第一項、第三百三十九條第一項幫助詐欺
      取財罪。而「張先生」與所屬詐騙集團就上開詐欺取財犯
      行，有犯意聯絡及行為分擔，應論以刑法第二十八條之共
      同正犯。被告同時交付其個人申辦臺灣中小企銀成功分行
      之帳戶存簿、金融卡（含密碼）及其父親洪明瞭申辦之臺
      南市文元郵局帳戶存簿及金融卡（含密碼）等資料所為，
      係一行為為之，應僅論一罪，又被告以一幫助詐欺之行為
      ，使詐欺集團分別詐騙被害人丁○○、庚○○、寅○○、
      甲○○、丑○○、辛○○、癸○○、子○○、丙○○、乙○○等人，係以一行為觸犯數罪名，為想像競合犯，應依
      刑法第五十五條規定論以一幫助詐欺罪。另被告幫助他人
      犯罪，為從犯，應依刑法第三十條第二項規定，減輕其刑
      。臺灣臺南地方法院檢察署檢察官於九十九年五月十三日
      以己○治暑九九偵六四三一字第二九七六九號函所附九十
      九年度偵字第六四三一號併案審理即上開犯罪事實欄一之
      （一）有關被害人丁○○部分所示之幫助詐欺取財犯行部
      分，及同前開檢察署檢察官於九十九年六月二十八日以己○治公九九偵九八０四字第四一０七四號函所附九十九年
      度偵字第九八０四號併案審理即前開犯罪事實欄一之（二
      、被害人庚○○）（三、被害人寅○○）（五、被害人甲○○）（六、被害人丑○○）（十一、被害人乙○○）所
      示幫助詐欺取財犯行部分，雖未據公訴人起訴，惟此部分
      犯行與業經起訴有罪部分之犯行，具有刑法第五十五條想
      像競合之裁判上一罪之關係，業如前述，且經檢察官移送
      併案審理，本院自得一併審理，附此敘明。
  五、原審以被告罪證明確，依刑事訴訟法第四百四十九條第一
      項前段，刑法第三百三十九條第一項、第三十條第一項前
      段、第二項、第二十八條、第四十一條第一項前段，刑法
      施行法第一條之一等規定，判處被告壬○○有期徒刑三月
      ，並諭知易科罰金折算標準，固非無見，惟查：原審未及
      審酌本件移送併辦部分即上開犯罪事實欄一之（一，被害
      人丁○○）、（二、被害人庚○○）（三、被害人寅○○
      ）（五、被害人甲○○）（六、被害人丑○○）（十一、
      被害人乙○○）所示幫助詐欺取財犯行部分，及原審認詐
      騙集團成員利用被告交付之帳戶遂行渠等詐欺取財犯行，
      所詐騙數名被害人為實質上一罪之法律關係部分，均有未
      洽，檢察官上訴意旨，執此指摘原判決不當，為有理由，
      應由本院將原判決予以撤銷改判。
  六、爰審酌被告一時失慮，提供其個人申辦之銀行帳戶及所保
      管不知情之父親申辦之郵局帳戶供他人掩飾犯罪所得使用
      ，非但增加被害人尋求救濟之困難，造成社會人心不安，
      亦助長詐騙犯罪者之氣焰，使詐欺犯罪者得以順利取得詐
      欺所得之財物，危害財產交易安全擾亂金融秩序甚鉅，惟
      其並未因提供帳戶實際獲利，且犯後坦承犯行，並賠償被
      害人丁○○、癸○○、子○○等十一人受詐騙之款項，態
      度良好等一切情狀，量處如主文所示之刑，並諭知易科罰
      金之折算標準。又被告未曾因故意犯罪受有期徒刑以上刑
      之宣告，有臺灣高等法院被告前案紀錄表1份附卷可稽，
      其因一時失慮，致罹刑典，犯後已坦承犯行，並返還被害
      人丁○○遭詐騙之一萬元、庚○○遭詐騙之一萬元（另十
      七元為轉帳手續費）、寅○○遭詐騙之三千三百五十元、
      戊○○遭詐騙之四千二百元、甲○○遭詐騙之一千三百十
      七元（十七元為轉帳手續費）、丑○○遭詐騙之三千九百
      元、辛○○遭詐騙之八千元、癸○○遭詐騙之七千五百元
      、子○○遭詐騙之八千元、丙○○遭詐騙之一萬二千元、
      乙○○遭詐騙之八千五百元，有本院準備程序筆錄、被告
      提出之郵政跨行匯款申請書、限時報值信函執據，並依證
      人庚○○之意見，將其賠償庚○○受詐騙款項捐至公益單
      位，於九十九年九月十三日捐款一萬零十七元予財團法人
      臺南市私立天主教瑞復益智中心，亦有該公心出具之捐款
      收據一紙在卷可稽，堪認被告經此刑之宣告後，應能知所
      警惕而無再犯之虞，被害人丁○○、戊○○、甲○○、丑
      ○○、辛○○、子○○、癸○○、丙○○、乙○○並均表
      示不再追究，並願意予被告機會同意本院判處緩刑，亦有
      卷附本院電話紀錄表可佐，本院因認暫不執行其刑為當，
      爰依刑法第七十四條第一項第一款之規定，宣告緩刑二年
      ，用啟自新。
據上論斷，應依刑事訴訟法第四百五十五條之一第一項、第三項
、第三百六十九條第一項前段、第三百六十四條、第二百九十九
條第一項前段，刑法第二十八條、第三十條第一項、第二項、第
三百三十九條第一項、第五十五條、第四十一條第一項前段、第
七十四條第一項第一款，刑法施行法第一條之一，判決如主文。
本案經檢察官黃信勇到庭執行職務。
中    華    民    國    99    年    9     月    28    日
                  刑事第四庭審判長法  官  林逸梅
                                  法  官  陳淑卿
                                  法  官  程克琳
以上正本證明與原本無異。
本件不得上訴
                                  書記官  康紀媛
中    華    民    國    99    年    9     月    28    日
附錄本案論罪科刑法條：
刑法第339條第1項：
意圖為自己或第三人不法之所有，以詐術使人將本人或第三人之
物交付者，處五年以下有期徒刑、拘役或科或併科一千元以下罰
金。
以前項方法得財產上不法之利益或使第三人得之者，亦同。

司法院資訊處製作；財團法人民間司法改革基金會備份。
